臺灣高等法院民事裁定
110年度破抗字第28號
抗  告  人  甄啓強  


上列抗告人因聲請破產宣告事件，對於中華民國110年5月6日臺
灣臺北地方法院110年度破字第10號所為裁定提起抗告，本院裁
定如下： 
    主  文
原裁定廢棄，發回臺灣臺北地方法院。  
    理  由
按破產，對債務人不能清償債務者宣告之，為破產法第57條所
  明定。復按法院對於破產之聲請，於裁定前，得依職權為必要
  之調查，並傳訊債務人、債權人及其他關係人。此觀破產法第
  63條第2項規定自明。須債務人確係毫無財產可構成破產財團
  ，或其財產不足以清償破產財團之費用、債務及稅捐等優先債
  權，致其他債權人更無在破產程序受分配之可能，始得認無宣
  告破產之實益，裁定駁回聲請（最高法院104年度台抗字第343
  號裁定意旨參照）。
抗告人聲請及抗告意旨略以：伊投資棨楊餐飲股份有限公司(下
  稱棨楊公司)並擔任棨楊公司借貸債務之連帶保證人，於民國1
  09年間COVID-19疫情肆虐，棨楊公司因業績下滑及利潤縮減，
  致營收不足支付貸款、廠商費用及營運費用，無法再繼續經營
  ，伊亦遭受拖累，迄今積欠之債務合計新臺幣（下同）6,804
  萬1,756元，然伊名下財產價值僅為290萬8,724元，顯不足清
  償所負債務，依破產法第57條、第58條第1項規定，聲請宣告
  破產。原法院未依職權調查，伊構成破產財團之財產，以及本
  件倘進行破產程序，所需之財團費用及財團債務若干，即逕以
  伊財產不足構成破產財團，而無破產實益為由，駁回伊聲請，
  自屬不當。爰提起抗告，聲明廢棄原裁定等語。
經查：
  抗告人主張其有汽車價值約180萬元、棨楊公司股權價值約80
  萬元、存款8,724元及現金30萬元等情，已據提出財產狀況說
  明書、全國財產稅總歸戶財產查詢清單、全國動產擔保交易線
  上登記及公示查詢服務（見原審卷第17至21頁）。又抗告人主
  張其積欠日盛國際商業銀行股份有限公司、渣打銀行股份有限
  公司、中國信託商業銀行股份有限公司、臺灣銀行股份有限公
  司、台北富邦商業銀行股份有限公司、台中商業銀行股份有限
  公司、中租迪和股份有限公司、裕融股份有限公司、聯邦商業
  銀行股份有限公司、永豐商業銀行股份有限公司、國泰世華商
  業銀行股份有限公司、兆豐國際商業銀行股份有限公司、遠東
  國際商業銀行股份有限公司、星展（台灣）商業銀行股份有限
  公司、煥翔實業有限公司、劉淑英共6,804萬1,756元，則提出
  債權人清冊為憑（見原審卷第13頁），原法院依上開規定，即
  應對抗告人之財產狀況予以調查，並據以確認其財產是否足敷
  清償破產財團費用及財團之債務。然原法院未予詳查，遽以抗
  告人構成破產財團之財產，顯無法支應破產程序進行所需之財
  團費用及財團債務，無宣告破產實益為由，而裁定駁回抗告人
  之聲請，自有未洽。抗告意旨指摘原裁定不當，求予廢棄，為
  有理由。又原法院依職權調查上情後，如認不應宣告破產，應
  駁回抗告人之聲請，固不待言；惟如認應宣告破產，所應進行
  之程序仍應由原法院為之，爰由本院將原裁定廢棄，由原法院
  另為適當之處理。
據上論結，本件抗告為有理由，爰依裁定如主文。 
中　　華　　民　　國　　110 　年　　8 　　月　　26　　日
                  民事第五庭    
                      審判長法  官  邱靜琪
                            法  官  洪純莉
                            法  官  陳君鳳
正本係照原本作成。
本裁定除以適用法規顯有錯誤為理由外，不得再抗告。如提起再
抗告，應於收受送達後10日內委任律師為代理人向本院提出再抗
告狀。並繳納再抗告費新臺幣１千元。
中　　華　　民　　國　　110 　年　　8 　　月　　27　　日

  　　　　　　　　　　　　　書記官  郭姝妤